最高法院民事裁定　　　　　　　　　　 111年度台抗字第399號
再　抗 告 人　萬安農牧股份有限公司
 
兼法定代理人　楊豐茂
再　抗 告 人　邱素娟
共　　　　同
訴 訟代理 人　黃進祥律師
　　　　　　　黃建雄律師
　　　　　　　王治華律師
上列再抗告人因與相對人彭宥慈等間請求清償債務事件，對於中
華民國111年1月26日臺灣高等法院高雄分院裁定（ 110年度重抗
字第29號），提起再抗告，本院裁定如下：
    主  文
再抗告駁回。                                            
再抗告訴訟費用由再抗告人負擔。 
    理  由
一、按對於抗告法院所為抗告有無理由之裁定再為抗告，僅得以
    其適用法規顯有錯誤為理由，此觀民事訴訟法第486條第4項
    規定自明。所謂適用法規顯有錯誤，係指原法院就其取捨證
    據所確定之事實適用法規顯有錯誤而言，不包括認定事實不
    當或理由不備、矛盾之情形在內。又提起再抗告，依民事訴
    訟法第 495條之1第2項準用同法第470條第2項規定，應於再
    抗告狀內記載再抗告理由，表明原裁定有如何合於適用法規
    顯有錯誤之具體情事；如未具體表明或其表明與上開規定不
    合時，即得認其再抗告為不合法，以裁定駁回之。
二、本件再抗告人對於臺灣橋頭地方法院（下稱橋頭地院）駁回
    其對於該院108年度重訴字第107號判決（下稱系爭判決）上
    訴之裁定不服，提起抗告。原法院以：再抗告人對於系爭判
    決提起上訴，未據繳納裁判費，經橋頭地院裁定命其於收受
    裁定後5日內補繳，該裁定業於民國110年10月19日寄存送達
    於再抗告人聲明上訴狀所載住所及營業所，已於同年月29日
    發生合法送達之效力。再抗告人雖辯稱未收到裁判費繳費單
    云云，惟橋頭地院送達之文書包括上開補費裁定、多元化繳
    款單，且該院曾於同年月14日電話通知再抗告人邱素娟將重
    新寄送正確金額之多元化繳款單，並於同年月20日寄存送達
    再抗告人上開地址，有電話紀錄及送達證書足憑。再抗告人
    未依限補繳第二審裁判費，橋頭地院以裁定駁回再抗告人之
    上訴，核無違誤等詞，因而維持橋頭地院所為之裁定，駁回
    再抗告人之抗告，經核於法並無不合。再抗告論旨，雖以：
    伊未收到補繳裁判費之通知，郵務人員未將送達通知書黏貼
    門首並置於信箱，原法院未調查補費裁定之寄存送達是否具
    備法定程式云云，為其論據。惟再抗告人所陳上開理由，要
    屬原法院認定補費裁定已寄存送達之認定事實當否問題，核
    與適用法規是否顯有錯誤無涉。依上說明，其再抗告自非合
    法。末查，再抗告人於本院提出郵務送達通知書、簽收文件
    、另案送達證書及中華郵政股份有限公司回函等件，核屬新
    攻擊方法，本院依法不得審究。又原裁定係以再抗告人之抗
    告為無理由，駁回其抗告，竟於據上論結欄記載「本件抗告
    為不合法」，核屬誤寫之顯然錯誤，應由原法院自行更正，
    均附此敘明。
三、據上論結，本件再抗告為不合法。依民事訴訟法第495條之1
    第2項、第481條、第444條第1項、第95條、第78條，裁定如
    主文。
中    華    民    國   111    年    9     月    21    日
                      最高法院民事第九庭
                          審判長法官  盧  彥  如  
                                法官  林  麗  玲  
                                法官  翁  金  緞  
                                法官  黃  明  發  
                                法官  吳  麗  惠  
本件正本證明與原本無異
                                      書  記  官
中    華    民    國   111    年    10    月    4     日